【裁判字號】    90,上易,158
【裁判日期】    900319
【裁判案由】    傷害
【裁判全文】
臺灣高等法院台南分院刑事判決        九十年度上易字第一五八號  Ａ
      上  訴  人
      即  被  告  甲○○○
右上訴人因傷害案件，不服臺灣嘉義地方法院八十九年度易字第一一二三號中華民國
八十九年十二月二十日第一審判決（起訴案號：臺灣嘉義地方法院檢察署八十九年度
偵字第五八一六號），提起上訴，本院判決如左：
      主      文
上訴駁回。
甲○○○緩刑伍年。
      事      實
一、緣乙○○與甲○○○之子袁以仁間有互助會之債權債務關係，乙○○乃於民國八
    十九年三月二十九日晚間七時三十分許，至甲○○○位於嘉義縣民雄鄉菁埔村一
    四二之四號住處欲向袁以仁收取會錢，適袁以仁不在，遂哭訴請甲○○○轉告袁
    以仁給付會款，使甲○○○心生不滿，而生爭執，甲○○○乃基於傷害之犯意，
    動手拉扯乙○○之頭髮撞擊鋁門窗，並欲將之拖出門外，造成乙○○受有頭、前
    胸鈍挫傷及頸部挫擦傷約五×０．三公分及二×０．三公分等傷害。
二、案經乙○○訴由嘉義縣警察局民雄分局報請台灣嘉義地方法院偵查起訴。
      理      由
一、訊據上訴人即被告甲○○○矢口否認右揭犯行，辯稱：告訴人乙○○有去收賭債
    ，表示要伊替兒子還錢，而發生衝突，是她先拉扯伊的頭髮，伊不得不放低姿勢
    ，順勢往前推進，未見告訴人受傷，且如因此造成傷害，當時就應該告了，不應
    拖了將近半年才告云云。經查，右揭事實，業據告訴人指訴綦詳，復有告訴人提
    出之互助會簿一本、診斷證明書一件附卷可稽，參以被告亦不否認於前開時、地
    有發生衝突等情，益見告訴人之指訴非虛，被告以前開情詞置辯，諉無可採。本
    件事證明確，被告之犯行，洵堪認定。
二、核被告所為，係犯刑法第二百七十七條第一項之罪，原審法院適用前揭法條及刑
    法第四十一條、罰金罰鍰提高標準條例第一條前段、第二條之規定，並審酌被告
    之品性、犯罪之動機、手段、所生之危害及犯罪後猶飾詞狡賴，毫無悔意等一切
    情狀，量處有期徒刑伍月，並諭知易科罰金之折算標準。認事用法並無不當、量
    刑亦甚妥適，被告空言否認犯行，指摘原判決不當提起上訴，核無理由，應予駁
    回。又被告素行良好，前此未曾受有期徒刑以上刑之宣告，有本院被告全國前案
    紀錄表可稽，又其於本院審理中已與被害人和解，賠償其損害，告訴人已不願再
    追究，有調解書在卷足憑，被告經此刑之宣告後，應知警惕，而無再犯之虞，本
    院因認暫不執行其刑為適當，併予以宣告緩刑伍年，以勵自新。
據上論結，應依刑事訴訟法第三百六十八條，刑法第七十四條第一款判決如主文。
本案經檢察官王碧霞到庭執行職務。
中    華    民    國      九十      年      三      月        十九      日
                                  臺灣高等法院臺南分院刑事第四庭
      審判長法官  陳    義    仲
                                            法官  徐    財    福
                                            法官  宋    明    蒼
右正本證明與原本無異。
不得上訴。
                                      法院書記官  余    素    美
中    華    民    國      九十      年      三      月      二十一      日
附錄本案論罪科刑法條全文：
刑法第二百七十七條第一項
傷害人之身體或健康者，處三年以下有期徒刑，拘役或一千元以下罰金。


司法院資訊處製作；財團法人民間司法改革基金會備份。
